【裁判字號】    95,訴,11567
【裁判日期】    951221
【裁判案由】    清償借款
【裁判全文】
臺灣臺北地方法院民事判決             95年度訴字第11567號
原      告    萬泰商業銀行股份有限公司
法定代理人    甲○○
訴訟代理人    丙○○
被      告    悍音燈光音響工程有限公司
兼法定代理人  丁○○
被      告    乙○○
上列當事人間請求清償借款事件，本院於民國95年12月 7日言詞
辯論終結，判決如下：
    主      文
被告應連帶給付原告新臺幣柒拾柒萬肆仟肆佰貳拾肆元，及自民
國九十五年九月十八日起至清償日止，按週年利率百分之七．五
計算之利息，並自民國九十五年十月十九日起至清償日止，其逾
期在六個月以內者，按上開利率百分之十，其逾期超過六個月者
，按上開利率百分之二十計付違約金。
訴訟費用由被告連帶負擔。
本判決第一項於原告以新臺幣貳拾伍萬玖仟元供擔保後，得假執
行。
    事實及理由
一、按當事人得以合意定第一審管轄法院，但以關於由一定法律
    關係而生之訴訟為限，前項合意，應以文書證之，民事訴訟
    法第24條定有明文。本件兩造已於授信約定書第12條約定，
    同意以本院為第一審管轄法院，則本院就本件訴訟自有管轄
    權。
二、原告起訴主張：被告悍音燈光音響工程有限公司（以下簡稱
    悍音公司）於民國93年10月15日邀同被告丁○○及乙○○為
    連帶保證人，向原告借款新臺幣（下同） 200萬元，借款期
    限自93年10月18日起至96年10月18日止，自借款日起，每 1
    個月壹期，分36期依年金法法平均攤還本息，利息採機動計
    息，現按週年利率7.5%計算之利息，並約定被告如未按期償
    還本金或利息時，逾期在6個月以內者，按上開利率10%，逾
    期超過6個月者，按上開利率20%計付違約金，且如有任何一
    宗債務不依約清償或攤還本金時，被告即喪失期限利益，借
    款視為全部到期。詎被告悍音公司自95年10月18日起，即未
    依約繳付本息，尚有本金 774,424元迄未清償，依兩造授信
    約定書第 5條第1項第1款約定，被告已喪失期限利益，借款
    視為全部到期，原告爰依消費借貸及連帶保證之法律關係，
    提起本訴等情。並於本院聲明：如主文第1項所示。
三、得心證之理由：本件被告悍音公司、丁○○及乙○○對原告
    之主張均不爭執，僅以目前無力清償，乃請求分期付款云云
    置辯。核諸被告並無請求分期付款之權利，其分期付款之請
    求，應無理由，被告依法即應負連帶清償責任。又原告主張
    之上開事實，業據其提出借據、借據條款變更契約、授信約
    定書、借款到期暨存款抵銷通知（函）、授信交易明細查詢
    表等影本各一件等為證，核屬相符，堪信原告之主張為真實
    。從而原告依據消費借貸及連帶保證之法律關係，請求被告
    連帶給付774,424元及如主文第1項所示之利息、違約金，為
    有理由，應予准許。另原告陳明願供擔保請准宣告假執行，
    經核並無不合，爰酌定相當擔保金額准許之。
四、據上論結，本件原告之訴為有理由，依民事訴訟法第 385條
    第1項前段、第390條第2項、第85條第2項，判決如主文。
中    華    民    國    95    年    12    月    21    日
                  民事民二庭    法  官  楊代華
以上正本係照原本作成
如對本判決上訴，須於判決送達後20日內向本院提出上訴狀
中    華    民    國    95    年    12    月    21    日
                                書記官  許婉如


司法院資訊處製作；財團法人民間司法改革基金會備份。
